臺灣屏東地方法院刑事判決　　　　　　　　　　　　九十一年度交訴字第一九三號
　　公　訴　人　臺灣屏東地方法院檢察署檢察官
　　被　　　告　丁○○
右列被告因公共危險等案件，經檢察官提起公訴（九十一年度偵字第四八七五號），
本院判決如左：
    主  文
丁○○從事業務之人，因業務上之過失傷害人，處有期徒刑柒月。又駕駛動力交通工
具肇事，致人受傷而逃逸，處有期徒刑壹年。應執行有期徒刑壹年伍月。
    事  實
一、丁○○係曳引車司機，為從事駕駛業務之人，於民國九十一年八月一日六時許，
    駕駛車牌號碼為１９７—ＧＦ號之曳引車大貨車，沿屏東縣屏東市○○路由西往
    東行駛，途經和生路與復興南路口時，丁○○應注意汽車行駛至交岔路口時，應
    遵守燈光號誌之指示，而依當時狀況，天候為陰天，光線為晨光，路面無缺陷，
    道路無障礙物，視距良好，並無不能注意之情形，適有丙○○駕駛車牌號碼為Ｓ
    Ｂ６—００７號之輕型機車附載甲○○，由北往南行駛於復興南路上，穿越該路
    口，詎丁○○未遵守和生路上紅燈號誌之指示，禁止通行並不得超越停止線或進
    入路口，仍貿然闖越該路口，致丙○○發現時已經煞車不及，所駕駛之機車車頭
    因而撞擊丁○○所駕駛之曳引車左後側車身，致丙○○人車倒地，受有右側脛骨
    骨折、右腳壓挫傷及頭部外傷等傷害，其後座之乘客甲○○，亦倒地受有右足開
    放性骨折、右脛腓骨骨折及右足大且深之撕拖傷等傷害。丁○○於駕車肇事致丙○○及甲○○受傷後，竟未曾停車察看，亦未報警處理或將丙○○及甲○○送醫
    救助，隨即駕車逃離現場；幸有戊○○駕車同向行駛於丁○○所駕駛之曳引車後
    方，目擊車禍經過，見丁○○駕車逃逸，即追行於其後，記下車牌號碼，由警方
    循線查知丁○○而查獲。
二、案經丙○○及甲○○訴由屏東縣警察局屏東分局報請台灣屏東地方法院檢察署檢
    察官偵查起訴。
    理  由
一、訊據被告丁○○對於右揭時地，駕駛曳引車與告訴人丙○○所駕駛之機車發生碰
    撞，致丙○○、甲○○受有傷害，嗣肇事逃逸等情均坦承不諱，惟矢口否認有何
    過失傷害犯行，辯稱：闖紅燈的是告訴人云云。經查：
（一）右揭事實，業據告訴人丙○○、甲○○指述歷歷，核與證人戊○○於檢察官偵
      查中證稱：「我當時從市場買菜出來，被告的卡車在我車後方，他按喇叭，我
      變換車道到外側車道，停等紅燈，被告繼續開內側車道，並且闖紅燈，開過去
      就撞傷人」等語，於本院證稱：「我和雙方都不認識。我當時開小貨車，本來
      在快車道行駛，後方丁○○開的大貨車，一直向我按喇叭，按得我受不了，駛
      入慢車道，當時路口是紅燈，我就在慢車道上停下來，丁○○在我停下後，才
      從我旁邊慢車道，約以五、六十公里速度，衝過停止線，進入路口。就看到有
      車子撞上來，我看他沒有停往前開，我就上前去追他。我確定當時和生路是紅
      燈，因為我看到紅燈，先停下來，他才衝過去」等語相符。
（二）證人乙○○固於本院證稱：被告是依綠燈號誌行駛云云。惟經質諸證人：「（
      問：如何確定當時你們是綠燈）答：我們先讓快車道一台遊覽車先通過，我們
      再駛入快車道要通過路口，我是在丙處（按如卷附簡圖，即被告車行方向進入
      路口前之停止線附近）看到是綠燈，但我記不得我看到的號誌掛在那裡，我只
      印象中有看到綠燈，我只記得是我們前面的號誌是綠燈」「我當時沒有看到前
      方有小貨車」云云，惟此與被告於本院所稱：「我前方有一台駕駛小貨車，我
      有按他喇叭，小貨車就讓到慢車道，讓我先走，當時內側車道，前方是淨空的
      ，我就直行，那台小貨車，則行駛在慢車道」「（問前方有遊覽車？）答：當
      時和生路對向有一台屏東市公車要左轉復興路，我先讓他轉進復興路後，我才
      前進，我當時在簡圖甲處（按即已逾停止線之事發交岔路口處）放慢速度，讓
      公車左轉進復興路，後來公車剛轉入復興路，我正要加速直行時，機車就撞上
      來」云云顯不相符，證人乙○○就事故發生前之車前狀況與被告所供大相逕庭
      ，證人乙○○顯未注意車前動態，其證稱上揭各語顯有不明確及浮誇之嫌，再
      證人戊○○與被告素不相識，與告訴人二人亦未曾謀面，僅因適行駛在後目擊
      車禍經過而到庭作證，當無任意誣指構陷被告之理，是自應以證人戊○○所述
      可採，證人乙○○之證詞自不足為被告有利之認定。
（三）此外，並有道路交通事故調查報告表、照片十二幀在卷可按。被告未遵守紅燈
      號誌之指示，貿然闖越該路口肇事，致丙○○、甲○○受有傷害，隨即駕車逃
      離現場等情堪以認定。
二、按汽車行駛至交岔路口時，應遵守燈光號誌之指示，又紅燈表示車輛禁止通行，
    不得超越停止線或進入路口。道路交通安全規則第一百零二條第一項第一款，道
    路交通標誌標線號誌設置規則第二百零六條第五項定有明文。而依當時狀況天候
    為陰天，光線為晨光，路面無缺陷，道路無障礙物，視距良好，並無不能注意之
    情形，此有道路交通事故調查報告表可按，被告竟疏未注意上開事項，未遵守燈
    光號誌之指示，仍貿然闖越紅燈通過，因而致告訴人丙○○、甲○○受傷，其有
    過失，甚為明顯。而告訴人丙○○、甲○○確係因本件車禍受傷，亦有診斷證明
    書二紙在卷可憑，被告過失行為與告訴人受有傷害間，具有相當因果關係，被告
    過失傷害部分犯行應堪認定。
三、被告為曳引車司機，此據其供述在卷，其以駕駛為業，為從事業務之人，核被告
    所為，係犯刑法第二百八十四條第二項前段之業務過失傷害罪及同法第一百八十
    五條之四之肇事逃逸罪。被告以一個過失行為，同時造成告訴人丙○○、甲○○
    受有傷害，為想像競合犯，應從一重之業務過失傷害罪處斷。被告所犯上開二罪
    ，犯意各別，罪名不同，應分論併罰。審酌被告丁○○素行尚佳，其犯罪之動機
    ，過失之程度及告訴人所受之傷勢均非輕，犯後仍飾詞諉過毫無悔意，迄未與告
    訴人等和解等一切情狀，爰分別量處如主文所示之刑，並定其應執行之刑，以資
    懲儆。公訴意旨另以被告並無職業駕駛執照而駕駛營業大貨車，為無駕駛執照而
    駕車，應依道路交通管理處罰條例第八十六條第一項之規定，加重其刑至二分之
    一，惟查職業汽車駕駛人不依規定期限參加駕駛執照審驗者，逾期一年以上者，
    始逕行註銷其駕駛執照，道路交通管理處罰條例第二十六條定有明文，被告職業
    駕照固於九十年十月十五日未依期審驗而為警舉發，此有內政部警政署國道公路
    警察局舉發違反道路交通管理事件通知單在卷可按，惟被告於本案案發時領有適
    當之駕照，此有道路交通事故調查報告表駕駛資格情形欄可按，再被告之職業聯
    結車駕駛執照，亦係於九十一年九月三日始遭吊銷，亦有公路監理電子閘門資料
    一紙可按，公訴人認被告於本案事發時無駕駛執照駕車容有誤會，併此敘明。
據上論斷，應依刑事訴訟法第二百九十九條第一項前段，刑法第一百八十五條之四、
、第二百八十四條第二項前段、第五十五條、第五十一條第五款，罰金罰鍰提高標準
條例第一條前段，判決如主文。
中      華      民      國     九十一     年    十二    月    二十四    日
                                      臺灣屏東地方法院交通法庭
                                          法  官   郭書豪
右正本證明與原本無異。
如不服本判決應於收受本判決後送達後十日內向本院提出上訴書狀，其未敘述上訴理
由者，並得於提起上訴後十日內向本院補提理由書狀（均須按他造當事人之人數附繕
本 ）「切勿逕送上級法院」
                                          書記官   唐淑嫻
中      華      民      國     九十一     年    十二    月    二十四    日
附錄法條：
中華民國刑法第二百八十四條第二項：
(過失傷害罪)
從事業務之人，因業務上之過失傷害人者，處一年以下有期徒刑、拘役或一千元以下
罰金，致重傷者，處三年以下有期徒刑、拘役或二千元以下罰金。
中華民國刑法第一百八十五條之四：
駕駛動力交通工具肇事，致人死傷而逃逸者，處六月以上五年以下有期徒刑。
